【裁判字號】    92,台上,859
【裁判日期】    920226
【裁判案由】    違反麻醉藥品管理條例
【裁判全文】
最高法院刑事判決                                九十二年度台上字第八五九號
    上  訴  人  台灣高等法院台南分院檢察署檢察官
    被      告  甲○○
右上訴人因被告違反麻醉藥品管理條例案件，不服台灣高等法院台南分院中華民國九
十一年十一月二十七日第二審更審判決（九十一年度重上更(二)字第四四一號，起訴案
號：台灣嘉義地方法院檢察署八十五年度偵字第三七三八號），提起上訴，本院判決
如左：
    主  文
上訴駁回。
    理  由
按刑事訴訟法第三百七十七條規定：上訴於第三審法院，非以判決違背法令為理由，
不得為之。是提起第三審上訴，應以原判決違背法令為理由，係屬法定要件，且必須
依據卷內資料為具體之指摘，並足據以辨認原判決已具備違背法令之形式，始屬相當
。本件原判決經審理結果，以不能證明被告甲○○犯罪，因而撤銷第一審論處被告以
連續非法販賣化學合成麻醉藥品罪刑之判決，改判諭知被告無罪，業已敘明其所憑之
證據及論斷之理由。從形式上觀察，原判決並無採證違反法則之違法情形存在。上訴
意旨略稱：(一)、證人郭金郎於第二、三次警訊時，對於其向被告購買安非他命之經過
情形，均供證甚詳，原審僅因部分細節之出入，即任意捨棄其證言而不予採取，顯與
證據法則有違：(二)、被告於檢察官偵查中，已坦承扣案之電子磅秤等物係其所有，有
偵查筆錄可稽，原審竟以該筆錄之記載尚非真實，不可採信，因而為被告無罪之判決
，亦非適法等語。惟按：(一)、訊問被告，除有急迫情況且經記明筆錄外，應全程連續
錄音；又筆錄內所記載之被告陳述與錄音之內容不符者，其不符之部分，不得作為證
據，此觀刑事訴訟法第一百條之一第一項、第二項之規定甚明。依卷內資料，檢察官
於民國八十五年一月五日下午十七時十三分訊問被告之訊問筆錄，固有檢察官問：「
警方在八十五年一月四日十二時，在嘉義市○○街二五六巷你居住處查獲自製水煙斗
一個、電子磅秤一個、玻璃球管一個是你的？」，被告答稱：「是」之記載（見偵字
第二七０號卷第二十三頁），然因被告抗辯其未有如該訊問筆錄所載之陳述，經原審
調取該訊問過程之錄音帶，加以勘驗之結果，除檢察官訊問之內容與上開筆錄記載相
同外，被告之回答則為：「不是我的，也不是在我家裡查獲，是警方在我家前轉彎樓
梯的對面牆壁箱子取得的」等語，有勘驗筆錄在卷可稽（見更(二)卷第六十九頁），原
審因認該筆錄此部分之記載尚非真實，而於理由欄內詳敘其不予採取之理由（見原判
決第八至九頁，理由四(四)之2.），經核於法尚無不合，上訴意旨任意指為違法，顯非
依據卷內資料具體指摘之合法上訴理由。(二)、共同被告所為不利於己之供述，固得採
為其他共同被告犯罪之證據，惟此項不利之供述，仍應調查其他必要之證據，以察其
是否與事實相符，尚難專憑此項供述，為其他共同被告犯罪事實之認定。本件證人即
偵查中之共同被告郭金郎（已於九十年九月十日死亡），雖於第二、三次警訊時指稱
：向被告購買安非他命云云，然其於第一次警訊時，則供謂：安非他命係向綽號「阿
福」之人購買等語（見第一審卷第九十九頁所附警訊筆錄），且其自檢察官偵查時起
，即一再否認有向被告購買安非他命之情事，原審因認其於第二、三次警訊時，所為
不利於被告之陳述，非無瑕疵可指，且又查無其他必要之證據，足認該部分之供詞與
事實相符，而予捨棄不取，亦已於理由內詳細說明（見原判決第四至六頁，理由四之
(二)），上訴意旨就事實審法院取捨證據職權之適法行使，全憑己見，而為爭執，難認
已符合首揭法定之第三審上訴要件。其上訴違背法律上之程式，應予駁回。
據上論結，應依刑事訴訟法第三百九十五條前段，判決如主文。
中      華      民      國    九十二    年      二      月    二十六    日
                              最高法院刑事第十庭
                                  審判長法官  林  增  福
                                        法官  邵  燕  玲
                                        法官  吳  昆  仁
                                        法官  陳  世  雄
                                        法官  惠  光  霞
      右正本證明與原本無異
                                              書  記  官
中      華      民      國    九十二    年      三      月      四      日


司法院資訊處製作；財團法人民間司法改革基金會備份。
